臺灣士林地方法院交通事件裁定　　　　　　　　　　九十三年度交聲字第三八０號
　　原處分機關　臺北巿交通事件裁決所
　　異　議　人
　　即受處分人　甲○○
右列異議人即受處分人因違反道路交通管理處罰條例案件，對於臺北巿交通事件裁決
所民國九十三年五月五日北市裁三字第裁二二—ＡＣ0000000號裁決聲明異議
（原舉發案號：臺北市政府警察局舉發違反道路交通管理事件通知單北市警交大字第
ＡＣ0000000號），本院裁定如左：
    主  文
異議駁回。
    理  由
一、按行車速度，依標誌或標線之規定，無標誌或標線者，在市區道路，時速不得超
    過五十公里，道路交通安全規則第九十三條第一項第一款定有明文。再按汽車駕
    駛人，行車速度，超過規定之最高時速，處新臺幣（下同）一千二百元以上二千
    四百元以下罰鍰。又按汽車駕駛人，違反上開規定者，除依原條款處罰鍰外，並
    記違規點數一點，道路交通管理處罰條例第四十條第一項、第六十三條第一項第
    一款分別規定甚明。
二、原處分意旨略以：異議人即受處分人甲○○駕駛所有車牌號碼ＣＵ—三七五七號
    自用小客車，於民國九十三年一月三十日七時五十一分許，在臺北市士林區○○
    ○路○段四十九巷巷口，被臺北市政府警察局士林分局員警舉發「超速」違規，
    依道路交通管理處罰條例第四十條第一項規定，處罰鍰一千七百元，並依同條例
    第六十三條第一項第一款記違規點數一點。
三、異議意旨略以：伊希盼臺北市政府警察局交通警察大隊提出本案該具測速照相設
    備之國際檢驗標準合格證書、地方法院認證書、每年儀器定期校正紀錄等可信文
    書當作證物，至少也該提出與正本相符的該具測速照相設備相關紀錄影本等資料
    以資佐證。此外，伊認為現行道路交通安全規則所訂之行車時速均不合時宜，係
    不會開車之外行人所訂規矩，開車時速在山路七十公里、市區道路○○○里○○
    ○○路一百十公里以下，除酒醉、煞車失靈、不專心等因素外，都不會發生交通
    事故，相關測速照相、路段速限的標準也有重新檢討的必要，據此聲明異議云云
    。
四、經查：
  (一)本件異議人即受處分人甲○○駕駛所有車牌號碼ＣＵ—三七五七號自用小客車，
    於九十三年一月三十日七時五十一分許，在臺北市士林區○○○路○段四十九巷
    巷口，被臺北市政府警察局士林分局員警依據採證照片逕行舉發時速六十五公里
    等情，為異議人所不否認，並有雷達測速照相儀器攝得異議人上開超速違規之採
    證照片影本二幀附卷可稽，此部分事實堪予認定。
  (二)臺北市政府警察局交通警察大隊設置於臺北市士林區○○○路○段四十九巷巷口
    之固定照相設備，係屬線圈感應式闖紅燈暨測速照相器，其係經原製造國（荷蘭
    ）標準局檢驗合格，符合國際檢驗標準，並通過法院公證，目前該大隊所使用之
    該類照相設備均由各交通分隊指派專責人員使用保管，並委請廠商進行儀器維護
    、保養及校準，如發現損壞、故障情形立即招商修復，以確保設備之準確姓，並
    維執法之嚴正；另查該具紅燈暨測速照相器除於九十一年間因主機底片控制電路
    板故障更新外，九十二年迄今，儀器功能均運作正常，並無損壞、故障之維修紀
    錄，此有臺北市政府警察局交通大隊九十三年七月一日北市警交大三字第０九三
    六三八八五五００號函及所檢送之臺灣臺北地方法院認證書、主機維保紀錄表等
    資料在卷可參，足徵本件測速儀器具有高度準確性，所測得採證之速度值除具公
    信力外，並可作為執法採證之用，異議人空言質疑該測速儀器之準確度，委不足
    採。
  (三)再者，有關道路交通管理之實際標誌、標線、管制方法、手段，乃行政機關依其
    職權所為裁量之行政措施或處分，除有重大、明顯瑕疵或其他違法情形外，尚非
    法院所得任意指摘或變更。有關市區道路速限規範，依道路交通安全規則第九十
    三條規定：「行車速度，依標誌標線之規定，無標誌或標線者，在市區道路，時
    速不得超過五十公里‧‧‧」。而市區道路速限自九十年六月一日起交通部修法
    公告除未繪設車道線及快慢車道分隔線之慢車道仍維持速限為時速四十公里外，
    其餘部分已提高至五十公里。臺北市○○○路三、四段，因臨近中山高速公路重
    慶交流道路幅較寬處，該路段外側車道主要係供車輛併入、併出之交織空間，因
    其臨高速公路上、下匝道，且匝道口間距長度有限，致車流併入、併出易生交織
    干擾及產生潛在性衝突；另其離匝道路口端後，旋即進入士林區或大同區○市區
    道路（依據交通部規定市區限速為每小時五十公里），加以其道路幾何條件、行
    車安全視距、直行車流量及側向道路車流併入干擾影響，致其行車安全影響確有
    顯著差異，爰此為道路速限之一致性與交通安全考量，另避免造成駕駛人的困擾
    及難以依循，該路段限速經檢討仍以維持速限五十公里為宜等情，有臺北市交通
    管制工程處九十三年四月十三日北市交工設字第０九三三一一五五四００號書函
    附卷可按。是以，主管機關依該道路之車流、路況等情狀，為確保行車秩序及安
    全而訂定各路段之速限，並規定本件案發地點之最高速限為每小時五十公里，且
    在該路段適當位置增設有速限五十公里之標誌牌，以昭公示，該等行政處分，並
    無重大明顯瑕疵，自非法院所得非議，對於逾越該法定速限之超速駕駛行為，認
    有影響行車秩序及致生交通事故之虞，而依法取締遏阻，自屬維護交通安全秩序
    之必要行為，本件異議人所有之車輛既於前揭時、地超速行駛，員警依法取締並
    製單舉發，自屬合理妥適，異議人就該等速限規定漫加指摘不合時宜，且臆測該
    路段之車禍發生原因，均無所據。
五、綜上所述，異議人前揭所辯並不足採，本件違規事實洵堪認定。從而原處分機關
    審酌異議人違規情形，依道路交通管理處罰條例第四十條第一項規定，處罰鍰一
    千七百元，並依同條例第六十三條第一項第一款規定，記違規點數一點，核無不
    當。本件異議為無理由，應予駁回。
據上論斷，應依道路交通案件處理辦法第十九條，裁定如主文。
中　　　華　　　民　　　國　　九十三　　年　　　七　　　月　　 十六 　　日
                              臺灣士林地方法院交通法庭
                                  法  官  黃  潔  茹
右正本證明與原本無異。
如不服本裁定應於送達後五日內向本院提出抗告狀。
                                  書記官  柳  瑞  宗
中　　　華　　　民　　　國　　九十三　　年　　　七　　　月　　二十二  　日
